Inventaris van het archief van de familie Röell, 1658-1974
Nationaal Archief, Den Haag
Collectie 233 Familie Röell
Röell, familie
1658-1974
C22518
2.75 meter; 174 inventarisnummers.
Normale geschreven, getypte en gedrukte documenten, geen bijzondere handschriften. Het archief bevat enkele foto's en kaarten.
Nationaal Archief, Den Haag
Familie Röell
Mr. Herman Hendrik baron Röell (1806-1883)
Jhr. Jacob Alexander Röell (1838-1924)
Wilhelmina Adolphine Röell-van Wickevoort Crommelin (1843-1920)
Jhr. Herman Hendrik Röell (1869-1901)
Jhr. Henri Elisa Eduard Röell (1872-1954)
Jhr. Willem Röell (1873-1958)
Maria Suzanna Röell-Beels (1890-1973)
Jhr.mr. Joan Willem Röell (1915-2000)
Jacqueline Charlotte Röell-Sanders (geboren 1919)
Clara Frederica Margaretha van Wickevoort Crommelin (1869-1899)
Johanna Wilhelmina (Hansje) Beels (1899-1968)
Catharina Maria Geertruida Kock (1895-1986)
Het archief van de familie Röell bevat diverse stukken van verschillende familieleden. Van Jhr. Jacob Alexander Röell (1838-1924) zijn aanwezig naast de stukken uit zijn persoonlijk leven zoals schoolrapporten, dagboeken die hij schreef tijdens zijn buitenlandse reizen en verschillende brieven ook stukken uit hoofde van zijn werkzaamheden bij de Marine, eerst als officier, later als Minister van Marine en als adjudant in gewone dienst van Z.K.H. Prins Hendrik en Z.M. Koning Willem II en als adjudant in buitengewone dienst van H.M. Koningin Wilhelmina. Van Jhr. Willem Röell (1873-1958) zijn er naast correspondentie ook stukken aanwezig die zijn opgemaakt tijdens zijn werkzaamheden als officier bij de Landmacht en van zijn activiteiten in de Christelijke Historische Unie.
Archiefvorming
Geschiedenis van de archiefvormer
Inleiding
De familie Röell
Van de oorspronkelijk uit Duitsland afkomstige familie Röell hebben diverse leden een vooraanstaande rol in het Nederlandse openbare leven gespeeld. Van een aantal van hen zijn de archivalia in deze inventaris beschreven.
Jonkheer Herman Hendrik Röell, geboren in 1806, studeerde rechten te Leiden waar hij in 1831 promoveerde. In 1842 werd hij benoemd tot griffier van Provinciale Staten in Noord-Holland welke functie hij in 1858 verwisselde voor die van Commissaris des Konings in Utrecht. In 1860 keerde hij echter weer naar Noord-Holland terug om daar tot 1879 als Commissaris des Konings te resideren. In 1874 werd hem de titel baron bij eerstgeboorte verleend. Hij overleed in 1883 te Amsterdam. Uit zijn huwelijk met Elisabeth van de Poll had hij vier zonen en twee dochters.
Zijn derde zoon, jonkheer Jacob Alexander Röell, geboren in 1838, koos voor een carrière bij de marine waar hij uiteindelijk de rang van vice-admiraal bereikte. Na zijn officiersopleiding voerde hij het commando over verschillende oorlogsbodems tot hij in 1891 werd benoemd tot Commandant der Zeemacht Nederlands-Indië welke functie hij tot 1894 bekleedde. Van 1898 tot 1901 was hij minister van Marine in het kabinet-Pierson.
Daarnaast was hij vanaf 1876 adjudant in gewone resp. buitengewone dienst van achtereenvolgens Prins Hendrik, Koning Willem III en Koningin Wilhelmina. Hij overleed in 1924 te Den Haag.
In 1867 was hij getrouwd met Wilhelmina Adolphina van Wickevoort Crommelin; uit dit huwelijk werden drie zonen en twee dochters geboren.
Zijn jongste zoon, jonkheer Willem Röell
Zie voor een uitgebreidere biografie van hem: Leven en Bedrijf van de Gouverneurs van Koninklijke Residentie 's-Gravenhage 1813-1963, historisch genealogisch beschreven, z.pl., z.d. (1963), blz. 383-403.
, werd geboren in 1873 en volgde eveneens een militaire loopbaan, zij het bij de landmacht waar hij tot luitenant-generaal opklom. In 1932 werd hij benoemd tot commandant van het Veldleger en van de Vesting Holland en tevens tot gouverneur van de Residentie. In 1937 werd hij gepensioneerd. Gedurende de bezetting was hij actief in het Verzet als oprichter van de Ordedienst. Hij overleed in 1958 te Den Haag. Hij huwde Maria Suzanne Beels, bij wie hij twee zonen had.
Geschiedenis van het archiefbeheer
Het grootste deel van de hier beschreven archivalia werd in 1971 door jhr.mr. J.W. Röell (1915-2000) overgedragen aan het Algemeen Rijksarchief.
Zie inventarisnummer 161 en archief van de Tweede Afdeling van het Algemeen Rijksarchief, inv.nr. 71, D 9.7.
Het archief is door schenking verworven.
Inhoud en structuur van het archief
2.21
Aanwijzingen voor de gebruiker
Openbaarheidsbeperkingen
Volledig openbaar.
Materiële beperkingen
Het archief kent geen materiële beperkingen.
Aanvraaginstructie
Openbare archiefstukken kunnen online worden aangevraagd en gereserveerd. U kunt dit ook via de terminals in de studiezaal van het Nationaal Archief doen. Om te kunnen reserveren dient u de volgende stappen te volgen:
U maakt een profiel aan op www.gahetna.nl, en logt vervolgens in
Via de archiefinventaris (alleen de beschrijvingen met rode nummers) selecteert u het gewenste archiefstuk door op de knop 'Reserveren' te klikken
In het volgende scherm geeft u aan op welke dag u het archiefstuk wilt inzien
Indien u zich bevindt in de studiezaal en een tafelnummer heeft ontvangen kunt u dit nummer vermelden. Als u geen tafelnummer heeft kunt u tafelnummer 777 laten staan
Vervolgens bevestigt u uw reservering door deze te versturen.
Verwant materiaal
Beschikbaarheid van kopieën
Beschrijving van de series en archiefbestanddelen
- Familie Röell, 1
  - Mr. Herman Hendrik baron Röell (1806-1883), 1.1
    - Ingekleurde "Kaart van de omstreeken der Stad Haarlem van de Beverwijk tot Hillegom" door Gerrit van der Paauw Azn., 1805; ---
      Geplaatst in de Kaartencollectie nr. 18 A 120/25/1
    - Stukken ontvangen en opgemaakt als Administrateur van het Admiraal van Kinsbergen Fonds., 1820-1883; 1-5; 3 omslagen, 2 stukken en 1 lias
      - Stambomen van de familie Ginsberg ((Van) Kinsbergen), 1820, 1; 2 stukken
      - Ingekomen kwitanties wegens door het Fonds uitbetaalde gelden, 1829, 1835-1883, 2; 1 lias
      - Ingekomen brieven, 1858, 1865-1873, 1875-1880, 1882-1883, 3
      - Ingekomen afschriften van de jaarrekeningen van het Fonds, met begeleidingsbrieven, 1859-1882, 4
      - Notulen van de vergaderingen van de Administrateurs van het Fonds, concepten in zijn hand, met bijlagen, 1864, 1867-1877, 1880-1882, 5
    - Portretafbeeldingen van zijn schoonvader mr. F. van de Poll (lithografie van Luigi Calamata en van mr. J.C. van der Hoop, minister van Marine, (lithografie van C.C.A. Last naar J.A. Kruseman)., 1832 en z.d.; 6; 2 stukken
    - Stukken betreffende de geboorte van zijn zoon Jacob Alexander, met ingekomen gelukwensen van leden van het Koninklijk Huis bij diens huwelijk met Wilhelmina Adolphine van Wickevoort Crommelin en bij het huwelijk van zijn zoon Joan met jkvr. Eritia Ena Romelia de Beaufort., 1838, 1867-1868; 7; 1 omslag
    - Stukken betreffende de opleiding van zijn zoon Jacob Alexander tot marine-officier en inzake het verloop van diens carrière., 1851-1852, 1854, 1859, 1865; 8; 1 omslag
    - Ingekomen brieven bij hem en zijn vrouw van hun zoon Jacob Alexander tijdens diens opleiding tot marineofficier en diens reizen op verschillende oorlogsschepen, met ingekomen briefje van hun kleinzoon Willem Röell., 1852-1867, 1881; 9; 1 pak
    - Portretfoto van hem., Z.d.; 10; 1 stuk
    - Plattegronden van het huis Koudenhoorn te Haarlem, van huizen aan de Anegang en de Raaks in die stad en van een huis aan een Jonker Fransstraat in een onbekende stad., Z.d.; 11; 1 omslag
  - Jhr. Jacob Alexander Röell (1838-1924), 1.2
    - Persoonlijk leven, 1.2.1
      - Kasboek van door zijn vader voor hem beheerde gelden, met aantekeningen inzake zijn geboorte, doop en pokkenvaccinatie en bijgevoegde verklaring van Nederlanderschap., 1838-1864, 1917; 12; 1 deeltje en 1 stuk
      - Ingekomen brieven., 1855-1924; 13-14; 2 omslagen
        - Ingekomen brieven van zijn ouders, zijn zuster Clara en zijn zoontje Willem, met ingekomen nieuwjaarswensen van familieleden en vrienden, 1855, 1859-1862, 1879, 1881, 1886-1892, 1896 en z.d., 13
        - Van derden, 1864, 1881, 1891, 1887-1890, 1897, 1911, 1914, 1918, 1924, 14
      - Stukken betreffende aan hem verleende binnen- en buitenlandse ridderorden en onderscheidingen., 1860, 1869, 1874, 1876, 1878-1879, 1881, 1883-1884, 1887, 1889, 1891, 1894, 1898-1899, 1901, 1907-1909, 1911; 15; 1 pak
      - Akte van huwelijksvoorwaarden tussen hem en Wilhelmina Adolphine van Wickevoort Crommelin, afschrift, in tweevoud, met extract en uittreksel uit het huwelijksregister van Haarlem., 1867; 16; 4 stukken
      - Schoolrapporten van zijn dochter Elisabeth, met geboorte-uittreksel en bewijs van koepokvaccinatie van zijn dochter Wilhelmine Adolphine en ingekomen brief van de directeur van de Artilleriecursus te Delft inzake zijn zoon Willem., 1877-1887, 1891, 1895; 17; 1 omslag
      - Stukken betreffende zijn zoon Herman Hendrik (1869-1901)., 1877-1922; 18-20; 3 omslagen
        Zie ook inv.nr. 91.
        - Ingekomen brieven bij hem en zijn echtgenote van hun zoon, 1877-1878, 1880-1883, 1885-1900, 18
        - Stukken betreffende de opleiding van zijn zoon tot marineofficier, diens optreden in die functie en inzake diens financiële uitgaven, met door zijn zoon aan hem en zijn broers verleende volmacht, 1886, 1888-1889, 1891, 1894, 1896, 1899-1901, 19
        - Stukken betreffende het overlijden van zijn zoon te Amboina en inzake het onderhoud van diens graf aldaar, 1901-1903, 1921-1922, 20
      - Dagboeken, bijgehouden tijdens reizen in het buitenland, met bijlagen., 1888-1914; 21-23; 3 delen
        Blijkens verschillende handen en sommige ondertekeningen zijn diverse passages geschreven door zijn vrouw en kinderen.
        - Reizen naar België, Zwitserland, Luxemburg, Frankrijk en Nederlands-Indië, 1888-1892, 21
        - Reizen naar Zwitserland, 1900-1901, 22
        - Reizen naar Denemarken (begrafenis Koning Christiaan IX), Zwitserland, Italië, Frankrijk, Duitsland en Groot-Brittannië, 1906-1914, 23
          Zie ook inventarisnummer 84-85.
      - Akten van volmacht, afschriften., 1891, 1894; 24-25; 2 stukken
        - Van hem en zijn echtgenote aan zijn broers Willem baron Röell en jhr. Joan Röell, 1891, 24
        - Van zijn dochter Elisabeth Bingley-Röell aan hem en zijn broers Willem baron Röell en jhr. Joan Röell, 1894, 25
      - Portretfoto's van hem, met portretfoto's van W. baron Röell, G.L.M. baron Taets van Amerongen en van J.D. baron van Wassenaer van Rosande., 1891, 1905 en z.d.; 26; 1 omslag
      - Brieven van hem aan N.N. betreffende zijn aanstaande schoonzoon Robert N.G. Bingley, concepten, met aankondiging van het huwelijk van zijn dochter Elisabeth met genoemde persoon, gedrukt, en concepttekst van zijn bij de bruiloft uitgesproken feestrede., 1894 en z.d.; 27; 4 stukken
      - Foto's van gebouwen in Mariënbad, Oberlahnstein en van onbekende plaatsen, met een brochure getiteld "Views of Plymouth", gedrukt., 1896 en z.d.; 28; 1 omslag
      - Ingekomen brief van J.T. Cremer betreffende zijn mondeling gedane verzoek om de hand van diens dochter Annie voor zijn zoon Eduard, met conceptantwoord en conceptaankondiging van de verloving van de betrokkenen aan H.M. de Koningin., 1898-1899; 29; 3 stukken
      - Ingekomen betuigingen van deelneming bij het overlijden van zijn broer Joan (1844-1914), met knipsels en de laatste van zijn broer ontvangen briefkaarten en met knipsel houdende necrologie van zijn broer Willem (1837-1915) door G.A. van Hamel., 1914-1915; 30; 1pak
      - Ingekomen brieven van zijn Duitse verwant N.N. von Roëll houdende diens visie op de oorlogstoestand., 1914-1915; 31; 2 stukken
      - "Herinneringen uit de loopbaan van Jhr. J.A. Röell", memoires van zijn hand, manuscript en typoscript., 1915; 32-33; 2 pakken
        - Manuscript, ---
          Het originele manuscript berust bij mevrouw J.C. Röell-Sanders te Den Haag.
        - Typoscript, blz. 1 - 344, fotokopie, 32
        - Typoscript, blz. 345 - 699, fotokopie, 33
    - Openbaar leven, 1.2.2
      - Hoofdfuncties, 1.2.2.1
        - Marineofficier, 1.2.2.1.1
          - Stukken betreffende zijn opleiding, bevorderingen, overplaatsingen en pensionering, met brochure Koninklijke Nederlandsche Marine op den 1 Januarij 1865, gedrukt., 1851, 1854, 156-1860, 1862-1867, 1869-1871, 1873-1877, 1880-1881, 1883-1884, 1886-1888, 1890-1894, 1904; 34; 1 pak
          - Journalen, door hem bijgehouden aan boord van verschillende oorlogsschepen, met opgaven van de technische gegevens van deze schepen en bijlagen., 1853-1891; 35-41; 8 delen
            De journalen bevatten behalve nautische en meteorologische gegevens ook verhalende passages.
            - Brik "Zeehond", 1853 juni - juli, 35
            - Fregat "Doggersbank", 1854 oktober 21 - 1855 oktober 12, 36
            - Fregat "Doggersbank" en transportschip "Merwede", 1855 oktober 12 - 1856 november 30, 37
            - Fregat "Zeeland" en het stoomschip "Java", 1860 april 1 - 1873 mei 5, 38
            - Schroefstoomschip "Aruba", met dagboekaantekeningen opgemaakt als adjudant van Z.K.H. Prins Hendrik, 1876 mei 6 - 1879 maart 18, 39
            - Schroefstoomschip "Marnix", 1880 juli 16 - 1881 juli 3, 40
            - Schroefstoomschip "Van Speijk", met dagboekaantekeningen van de reis van hem en zijn gezin naar Nederlands-Indië per S.S. Burgemeester Den Tex, en met bijgevoegd "Orderboekje", 1887 maart 1 - 1888 februari 9, 1891 mei 31 - september 5, 41; 2 delen
          - "Praktische Regels om orkanen te ontwijken, naar A.P. Ryder", manuscript in zijn hand., Z.d. (ca. 1855); 42; 1 katern
          - "Eene stem uit het corps over de nieuwe wet betreffende de bevordering, het ontslag en het op pensioen stellen der Militaire Officieren bij de Zeemagt" en "De Indische of Koloniale Marine", manuscripten in zijn hand, met correcties in een andere hand en bijlagen., 1869-1870 en z.d.; 43; 1 omslag
          - Foto van Algiers, gezien vanuit de haven, met foto van een oorlogsschip., Z.d. (ca. 1870); 44; 2 stukken
          - Rapporten betreffende de toestand van de oorlogsschepen "Heiligerlee" en "Hyena", met bijlagen., 1871, 1874-1875 en z.d.; 45; 1 omslag
          - "Rekening-Courant-Boekje", register houdende opgave van zijn militaire carrière en van de aan hem uitbetaalde tractementen., 1871-1894; 46; 1 deel
          - "Java-Bode, Nieuwe goedkoope uitgave, humoristisch, staatkundig, komisch, tragisch weekblad dat wekelijks verschijnt des Zondags namiddags", nrs. 1, 4-5 en 9-10, manuscript, met stukken betreffende de kolderieke viering van zijn verjaardag door de bemanning van het stoomschip "Java"., 1872; 47; 1 omslag
          - Rapporten van zijn reizen als commandant van verschillende oorlogsschepen, met bijlagen., 1876-1888; 48-50; 3 omslagen
            - Schroefstoomschip "Aruba", reis naar de westkust van Afrika, 1876, 48
            - Schroefstoomschip "Marnix", reizen naar de Noordzee, Suriname en de Middellandse Zee, 1880-1881, 49
            - Schroefstoomschip "Van Speijk", reis naar Brazilië en Nederlands-Indië, met ingekomen verzoek van de minister van Marine om inlichtingen over de machinist 1e klasse L. Klompé en minuut van zijn antwoord, 1887-1888, 50
          - "Étude sur la Navigation Astronomique de M.M. Yvon Villarceau et Ared. De Magnac", manuscript., Z.d. (1880); 51; 1 katern
          - Stukken ontvangen en opgemaakt als Commandant der Zeemacht en Chef van het Departement van Marine in Nederlands-Indië., 1891-1895; 52-58; 5 omslagen en 4 stukken
            - Dagboekaantekeningen van hem tijdens de reis met zijn gezin naar Nederlands-Indië, 1891 mei 31 - september 6, ---
              Zie inv.nr. 41; zie ook inv.nr. 21.
            - Stukken betreffende de samenstelling en de sterkte van de Marine in de Indische wateren, 1891, 1894, 52
            - Tekst van een door hem uitgebracht advies aan F. Pompe van Meerdervoort, gouverneur van Atjeh, over de ontwikkeling van de Sabangbaai als handelsplaats, minuut, met concept van een verhandeling over deze zaak, mogelijk gepubliceerd als krantenartikel, 1891 en z.d., 53; 2 stukken
            - Aantekeningen en concepten van nota's van zijn hand betreffende de verdediging van Nederlands-Indië en inzake een reorganisatie van het Departement van Marine te Batavia, 1892-1894 en z.d., 54
            - Aantekeningen en concepten van nota's van zijn hand betreffende de toegang tot de haven van Soerabaja, het eventueel overbrengen van het Hydrografisch Bureau naar Nederland en inzake een reactie op een artikel van luitenant ter zee 1e klasse R. Posthumus Meyes over het toepassen van astronomische plaatsbepaling bij het vervaardigen van zeekaarten, 1893 en z.d., 55
            - Concepten van nota's van zijn hand betreffende verschillende personeels- en formatie-aangelegenheden bij de Marine in Nederlands-Indië en inzake de toekenning van de Militaire Willemsorde aan inlandse militairen, 1893-1894, 56
            - "Memorie omtrent de voorbereiding der expeditie naar Lombok", met kaart van het eiland, 1894, 57; 2 stukken
            - "De Zeemacht van Oost-Indië", tekst van een brochure van zijn hand, manuscript en gecorrigeerde drukproef, 1895, 58
          - Stukken betreffende de in de Nederlandse pers gevoerde discussie tussen hem, R. Jansen van Afferden en J.C.W. Loos over de militaire kwaliteiten van de nieuwe pantserschepen., 1894, 1896; 59; 1 omslag
            Zie ook inv.nrs. 62 en 69.
          - Korte samenvattingen van artikelen over nautische en maritiem-strategische onderwerpen, verschenen in buitenlandse vaktijdschriften, met krantenknipsel houdende een interview met hem over de militaire situatie na het uitbreken van de Eerste Wereldoorlog., 1894-1905, 1914; 60; 1 deel en 1 stuk
          - Aantekeningen betreffende diverse voor het navigeren in verschillende wateren belangrijke gegevens., Z.d.; 61; 1 deel
        - Minister van Marine, 1.2.2.1.2.
          - Stukken betreffende het plan voor de bouw van het pantserschip "Koningin-Regentes"., 1898 en z.d.; 62; 1 omslag
            Zie ook inv.nrs. 59 en 69.
          - Stukken betreffende de gevolgen van het handhaven van de "maritieme stations" in Nederlands-Indië., 1898 en z.d.; 63; 1 omslag
          - Stukken betreffende de Duitse Marine., 1898 en z.d.; 64; 1 omslag
          - Foto van een oorkonde van de Vasco da Gama-commissie ter gelegenheid van de 400e verjaardag van diens tocht naar Indië., Z.d. (1898); 65; 1 stuk
            J.A. Röell was erelid van deze commissie.
          - Stukken betreffende de bezoldiging van personen in diverse lagere rangen bij de Marine, wijziging van de dienstplichtregeling, de regeling voor scheepskantines en de herziening van de "Algemene Voorschriften voor de Uitvoering en het Onderhoud van Werken en het doen van Leveringen ten behoeve van het Rijk"., 1898-1899 en z.d.; 66; 1 omslag
          - Stukken betreffende zijn benoeming en ontslag als minister van Marine, de waarneming van deze functie gedurende zijn ziekte en inzake de toekenning van pensioen aan hem., 1898-1899, 1901; 67; 1 omslag
          - Stukken betreffende de inhuldiging van H.M. Koningin Wilhelmina en inzake haar huwelijk met Hertog Hendrik van Mecklenburg-Schwerin., 1898, 1901; 68A; 1 omslag
          - Oorkonde behorend bij de aanbieding door de Koninlijke Marine van een zilveren Neptunusbeeld als huldeblijk aan HM Koningin Wilhemina ter gelegenheid van haar huwelijk met ZKH Hertog Hendrik van Mecklenburg, 1901; 68B; 1 stuk
            Niet raadpleegbaar
          - Stukken betreffende de militaire waarde van pantserschepen en inzake de maritieme verdediging van Nederlands-Indië en haar Marinehavens., 1898, 1902 en z.d.; 69; 1 omslag
            Zie ook inv.nrs 59 en 62.
          - Tekst van een voorstel inzake zeeoorlogen van de Russische regering voor de Eerste Vredesconferentie, gedrukt, met ingekomen nota hierover van de chef van de Marine-Staf, kapitein ter zee A.P. Tadema., 1899; 70; 2 stukken
          - Ingekomen verzoek van dr. Joh. Dyserinck te Rotterdam om de restant-exemplaren van zijn godsdienstig handboek voor de Marine door het Departement te laten aankopen, met een nota over deze kwestie., 1899; 71; 2 stukken
          - Stukken betreffende de te volgen procedure bij het verlenen van koninklijke goedkeuring aan de statuten van militaire belangenverenigingen., 1900; 72; 1 omslag
          - Ingekomen brief van C. de Mooij, gepensioneerd officier van gezondheid 1e klasse, betreffende de toepassing van de door hem uitgevonden aseptische koordverbanden, met bijlagen., 1900; 73; 3 stukken
          - Teksten van door hem in de vergaderingen van de Staten-Generaal bij diverse gelegenheden uitgesproken redevoeringen, concepten, met aantekeningen., Z.d.; 74; 1 omslag
      - Nevenfuncties, 1.2.2.2
        - Administrateur van het Admiraal van Kinsbergen Fonds, 1.2.2.2.1
          - Ingekomen brieven en kwitanties wegens door het Fonds uitbetaalde gelden., 1883, 1885-1887, 1889-1890, 1902-1904, 1910, 1919-1921; 75; 1 omslag
          - Notulen van de vergaderingen van de Administrateurs, concepten in zijn hand, met bijlagen., 1884-1886, 1888-1891, 1895-1921; 76; 1 pak
          - Aantekeningen betreffende de vergaderprocedure van de Administrateurs en inzake de verdeling van de voor uitkering bestemde gelden van het Fonds., 1892-1893, 1896 en z.d.; 77; 1 deeltje
          - Aantekening in zijn hand betreffende een conflict tussen de Administrateurs en het gemeentebestuur van Elburg over het voornemen van die gemeente een gedeelte van de opbrengst van het schipluidenfonds te bestemmen voor het onderhoud van de weeskinderen ter plaatse, Met retroacta over de jaren.; 1910; 1857-1877 en z.d.; 78; 1 omslag
        - Adjudant in gewone dienst van Z.K.H. Prins Hendrik en Z.M. Koning Willem III en adjudant in buitengewone dienst van H.M. Koningin Wilhelmina, 1.2.2.2.2
          Zie ook inv.nr. 39.
          - Stukken betreffende zijn benoeming tot adjudant in gewone dienst van Z.K.H. Prins Hendrik en van Z.M. Koning Willem III en inzake zijn ontslag uit laatstgenoemde functie en zijn benoeming tot adjudant in buitengewone dienst van H.M. Koningin Wilhelmina., 1876, 1879, 1891; 79; 3 stukken
          - Stukken betreffende de dubbele bruiloft van Prinses Charlotte van Pruissen met de Erfprins van Saksen-Meiningen en van Prinses Elisabeth van Pruissen met de Erfgroothertog van Oldenburg te Berlijn., 1878; 80; 1 omslag
          - Stukken betreffende de bruiloft van Prins Hendrik der Nederlanden met Prinses Marie van Pruissen te Potsdam, met portretfoto van de bruidegom., 1878 en z.d.; 81; 1 omslag
          - Ingekomen brieven, met groepsfoto van bruiloft van jhr. mr.dr. W.F. Röell en C.E.B. barones Sloet van Marxveld en verdere bijlagen., 1878, 1881, 1885-1886, 1890, 1892-1894, 1897, 1904, 1906-1910, 1914-1915, 1917-1918, 1921; 82; 1 omslag
          - Stukken betreffende de begrafenis van Prins Hendrik der Nederlanden te Delft., 1879; 83; 1 omslag
          - Stukken betreffende de begrafenis van Koning Christiaan IX van Denemarken te Roskilde., 1906; 84-85; 2 omslagen
            Jhr. J.A. Röell vertegenwoordigde H.M. de Koningin bij deze plechtigheid. Zie ook inv.nr. 23.
            - Ingekomen brieven, 84
            - Verzamelde kranten- en tijdschriftartikelen, 85
              In het Deens.
          - Stukken betreffende het staatsbezoek van President Fallières van Frankrijk aan Nederland., 1911; 86; 1 omslag
        - Vertegenwoordiger van Nederland bij internationale conferenties, 1.2.2.2.3
          - Stukken ontvangen als gedelegeerde van de Nederlandse regering bij de Tweede Vredesconferentie te Den Haag., 1907; 87; 1 omslag
          - Stukken ontvangen als gedelegeerde van de Nederlandse regering bij de Internationale Zeerechtconferentie te Londen., 1908-1909, 1911; 88; 1 pak
          - Stukken ontvangen en opgemaakt als lid van de Commissie van Voorbereiding van de Derde Vredesconferentie., 1911-1914, 1918-1919 en z.d.; 89; 1 omslag